【裁判字號】    98,訴,255
【裁判日期】    980429
【裁判案由】    搶奪
【裁判全文】
臺灣雲林地方法院刑事判決               98年度訴字第255號
公  訴  人  臺灣雲林地方法院檢察署檢察官
被      告  甲○○
                    現於臺灣雲林第二監獄
            丁○○
                      尾鎮戶政事務所)
                    現於臺灣雲林看守所另案羈押中
上列被告等因搶奪案件，經檢察官提起公訴（98年度偵字第1017
號），被告2 人於準備程序進行中，就被訴事實均為有罪之陳述
，經本院合議庭裁定由受命法官獨任進行簡式審判程序，判決如
下：
    主  文
丁○○、甲○○共同意圖為自己不法之所有，而搶奪他人之動產
，均累犯，各處有期徒刑捌月。
    事實及理由
壹、程序事項：
    本件經被告於準備程序期日為有罪之陳述，經受命法官告知
    簡式審判程序之旨，並聽取當事人之意見後，本院認無不得
    或不宜改依簡式審判程序進行之處，爰依刑事訴訟法第273
    條之1 第1 項，裁定由受命法官獨任進行簡式審判程序，則
    依據刑事訴訟法第273 條之2 、同法第159 條第2 項之規定
    ，不適用傳聞法則有關限制證據能力之相關規定；並得依同
    法第310 條之2 之準用同法第454 條之規定製作略式判決書
    ，依法僅需記載犯罪事實、證據名稱及應適用之法條，並得
    以簡略方式為之，合先敘明。
貳、實體事項：
一、構成犯罪事實：
    丁○○前因毒品危害防制條例案件，經本院以民國94年度訴
    字第232 號判處有期徒刑10月、5 月，應執行有期徒刑1 年
    2 月；又因竊盜等案件，經同法院以94年度易字第309 號判
    處有期徒刑1 年5 月、3 月，應執行有期徒刑1 年6 月；再
    因搶奪等案件，經同法院以95年度訴字第869 號判處有期徒
    刑1 年、6 月，應執行有期徒刑1 年4 月，均告確定，其後
    上揭各罪依序減刑為5 月、2 月15日、8 月15日、1 月15日
    、6 月、3 月，併定應執行有期徒刑1 年11月確定，94年12
    月7 日入監執行，96年6 月12日縮刑期滿甫執行完畢。而甲○○前因毒品危害防制條例案件，經同法院分別以93年度訴
    字第495 號判處有期徒刑7 月；及以94年度簡上字第92號判
    處有期徒刑5 月；復因竊盜案件，經同法院以94年度易字第
    31號判處有期徒刑9 月，均告確定，上述各罪併定應執行有
    期徒刑1 年7 月確定，經入監執行，於95年10月26日假釋期
    滿未經撤銷，論以執行完畢。詎其2 人均不知悔改，復共同
    意圖為自己不法之所有，於97年12月8 日中午12時3 分許，
    由甲○○駕駛車號6192-KC 號自小客車搭載丁○○，行經雲
    林縣斗六市鎮○里○○○路230 號前，見乙○○所騎機車前
    方腳踏板掛勾處有皮包1 個，認有機可乘，將車駛近，趁乙○○不備之際，由坐在該自小客車右前方副手位之丁○○，
    徒手搶奪乙○○之皮包（內有身份證、汽、機車駕照、健保
    卡各1 張、提款卡3 張及現金新臺幣1 千餘元），得手後隨
    即加速逃逸，並於取出現金後，將其他物品丟棄在某大圳。
    嗣經警調閱案發地點附近之監視器錄影畫面而循線查獲上情
    。
二、認定犯罪事實所憑之證據名稱：
  (一)被害人乙○○之指述。
  (二)監視器錄影翻拍照片及現場照片。
  (三)被告丁○○、甲○○2 人之自白。
三、論罪科刑之理由：
  (一)核被告丁○○、甲○○2 人所為，均係犯刑法第325 條第1
    項之搶奪罪。
  (二)被告2 人間就上開搶奪犯行，有犯意聯絡及行為分擔，為共
    同正犯。
  (三)查被告丁○○前因毒品危害防制條例案件，經本院以94年度
    訴字第232 號判處有期徒刑10月、5 月，應執行有期徒刑1
    年2 月；又因竊盜等案件，經同法院以94年度易字第309 號
    判處有期徒刑1 年5 月、3 月，應執行有期徒刑1 年6 月；
    再因搶奪等案件，經同法院以95年度訴字第869 號判處有期
    徒刑1 年、6 月，應執行有期徒刑1 年4 月，均告確定，其
    後上揭各罪依序減刑為5 月、2 月15日、8 月15日、1 月15
    日、6 月、3 月，併定應執行有期徒刑1 年11月確定，94年
    12月7 日入監執行，96年6 月12日縮刑期滿甫執行完畢。而
    被告甲○○前因毒品危害防制條例案件，經同法院分別以93
    年度訴字第495 號判處有期徒刑7 月；及以94年度簡上字第
    92號判處有期徒刑5 月；復因竊盜案件，經同法院以94年度
    易字第31號判處有期徒刑9 月，均告確定，上述各罪併定應
    執行有期徒刑1 年7 月確定，經入監執行，於95年10月26日
    假釋期滿未經撤銷，論以執行完畢，有臺灣高等法院被告前
    案紀錄表各1 件在卷可參，其等於5 年內均再犯本件有期徒
    刑以上之罪，均為累犯，應各依法加重其刑。
  (四)爰審酌被告丁○○為高中程度，有室內配線丙級證照，僅因
    意志不堅於出獄後沾染毒品，又因缺錢花用搶奪他人財物以
    為支應；而被告甲○○為國中程度，原從事貼磁磚工作，家
    裡僅有奶奶，因當時找不到工作又缺錢吸毒，方搶奪他人財
    物，其2 人之犯罪動機、目的、手段，搶奪行為造成被害人
    之心理及財物上之損害均非輕，暨被告2 人於犯罪後均知悔
    悟並坦承犯行，犯罪後態度尚佳等一切情狀，各量處如主文
    所示之刑示懲。至於被告甲○○表明希望刑度為有期徒刑9
    月、被告丁○○則希望判處有期徒刑7 月，本院認被告2 人
    於前案（本院97年度訴字第1436號案件）中之犯罪時間點為
    97年11月29日下午及97年12月5 日下午，與本案於97年12月
    8 日中午之犯罪時間相距不到3 日，且每次之搶奪手段方式
    亦相仿，本院認應予以同一評價，而維持與前案之相同刑度
    方屬妥適，附此敘明。
四、應適用之法條：
  (一)刑事訴訟法第273 條之1 第1 項、第299 條第1 項前段、第
    310 條之2 、第454 條。
  (二)刑法第28條、第325 條第1 項、第47條第1 項。
本案經檢察官丙○○到庭執行職務。
中    華    民    國    98    年    4     月    29    日
                  刑事第四庭    法  官  李淑惠
以上正本證明與原本無異。
如不服本判決應於收受判決後10日內向本院提出上訴書狀，並應
敘述具體理由；其未敘述上訴理由者，應於上訴期間屆滿後20日
內向本院補提理由書（均須按他造當事人之人數附繕本）。「切
勿逕送上級法院」。
                                書記官  林佳慧
中    華    民    國    98    年    4     月    29    日
附錄本案論罪科刑法條全文
中華民國刑法第325 條（普通搶奪罪）
意圖為自己或第三人不法之所有，而搶奪他人之動產者，處6 月
以上5 年以下有期徒刑。
因而致人於死者，處無期徒刑或7 年以上有期徒刑，致重傷者，
處3 年以上10年以下有期徒刑。
第 1 項之未遂犯罰之。


司法院資訊處製作；財團法人民間司法改革基金會備份。
